# 非同一控制下企业合并的同步股份支付

提问人：ahfoo 时间：2019-09-30 15:42:31
背景：A 公司收购B 公司（非同一控制下企业合并）。
收购时点，B公司股本 5000 万，净资产 20000 万。
A 公司收购原股东 80%股份，每股价格 10 元，花了 40000 万。
同步引入新管理团队，建立一个合伙企业，同意其出资 300 万，每股价格1 元。三年后业绩达标授予，否则退回。
邀请大神回复：合并对价是否考虑这笔股份支付，以及股份支付后面的做法。
A 公司单体报表的做法，合并报表的做法？

回答人：chenyiwei
同步引入新管理团队并按每股 1 元增资 300 万元，属于与企业合并同时发生的股份支付交易，但该交易本身不是企业合并的一部分，不影响合并成本确定，也不属于或有对价，而是直接按照股份支付准则规定处理。在 3 年内确认股份支付费用的金额（假设最终可满足业绩条件）累计为股份公允价值（ 10 元）与授予价格（ 1 元）之差，即 2700 万元。如果业绩不达标而最终未能授予的，则冲回前期已确认的股份支付费用。
该事项在 B公司个别报表层面和 A 公司合并报表层面的处理一致。